臺灣苗栗地方法院民事簡易判決　　　　　　 94年度苗簡字第314號
原　　　告　新竹國際商業銀行股份有限公司
法定代理人　丙○○
訴訟代理人　甲○○
被　　　告　乙○○
上列當事人間請求清償借款事件，本院於民國94年7 月14日言詞
辯論終結，判決如下：
    主  文
被告應給付原告新台幣肆拾萬零陸佰陸拾元，及自民國九十四年
四月四日起至清償日止，按年利率百分之七點八八八計算之利息
，並自民國九十四年五月四日起至清償日止，逾期六個月以內者
，按上開利率百分之十，逾期超過六個月者，按上開利率百分之
二十計算之違約金。
訴訟費用由被告負擔。
本判決得假執行。
    事實及理由
壹、原告之聲明：如主文第1項所示。
貳、事實摘要：
一、原告方面：訴外人張永昌邀同被告於民國92年7 月3 日與原
    告訂立借據及授信約定書，向原告借得新台幣（下同）500,
    000 元，借款期間至99年7 月3 日止，兩造約定借款人應按
    月攤還本息，借款利率以年息8 ％計算，並機動調整之，如
    有遲延，則全部債務視為到期，應立即清償全部借款本息，
    且逾期6 個月以內者，按上開利率10% ，逾期超過6 個月者
    ，按上開利率20% 計付違約金。詎借款人張永昌僅繳納至94
    年4 月3 日止之本息，其後即未依約繳納，至今尚積欠本金
    400,660 元迄未清償，依兩造約定，張永昌之債務已視為全
    部到期，被告為其連帶保證人，亦應負連帶清償之責，為此
    依消費借貸及連帶保證之法律關係請求被告給付如訴之聲明
    。
二、被告方面：被告為本件債務之連帶保證人，非主債務人，主
    債務人尚有財產，原告應先向主債務人追償，且本件債務之
    連帶保證人共有4 位，被告僅需與其他連帶保證人平均負擔
    債務。
參、法院之判斷：
一、查原告主張之事實，業據其提出借據、授信約定書及放款帳
    戶資料明細表為證，且為被告所不爭執，自堪信為真實。
二、被告雖以其僅為連帶保證人，原告應向主債務人先追償，且
    本件連帶保證人有數人，被告僅需和其他連帶保證人平均分
    擔債務等語置辯。惟按保證債務之所謂連帶，係指保證人與
    主債務人負同一債務，對於債權人各負全部給付之責任者而
    言，此就民法第272 條第1 項規定連帶債務之文義參照觀之
    甚明。故連帶保證與普通保證不同，縱使無民法第746條所
    揭之情形，亦不得主張同法第745 條關於檢索抗辯之權利，
    最高法院著有45年台上字第1426號判例可資參照。是連帶保
    證人與主債務人負同一債務，且不得依民法第745 條主張檢
    索抗辯權（又稱先訴抗辯權）於債權人未就主債務人之財產
    強制執行而無效果前，對於債權人拒絕清償。據此，被告抗
    辯原告應先向主債務人追償等語，即無理由。又按數人保證
    同一債務者，除契約另有訂定外，應連帶負保證責任，民法
    第748 條定有明文。連帶債務之債權人，得對於債務人中之
    一人或數人或其全體，同時或先後請求全部或一部之給付，
    民法第273 條第1 項亦定有明文。是數人保證同一債務者，
    依民法第748 條之規定，保證人間即負連帶保證責任，亦即
    成立連帶債務。而債權人即可對於數位保證人中之一人或數
    人或全體，同時或先後請求全部或一部之給付。至於數人保
    證同一債務，依民法第748 條規定應連帶負保證責任者，保
    證人中之一人，因清償致他保證人同免責任時，依民法第28
    1 條第1 項規定，該清償之保證人固得向他保證人求償其分
    擔部分，惟此乃指保證人間內部分擔之部分而言，為數位保
    證人間之內部關係，保證人尚不得對於債權人主張僅依內部
    關係負擔應分擔之部分。準此以言，被告抗辯其對原告僅需
    和其他保證人平均分擔債務等語，於法即屬無據。
三、從而，原告本於消費借貸及連帶保證之法律關係請求被告給
    付如主文第1 項所示之金額，為有理由，應予准許。
四、本件係依民事訴訟法第427條第1項規定適用簡易程序所為被
    告敗訴之判決，依同法第389 條第1 項第3 款規定，本院自
    應依職權宣告假執行。
五、據上論結，本件原告之訴為有理由，依民事訴訟法第436條
    第2 項、第78條、第389 條第1 項第3 款，判決如主文。
中　　華　　民　　國　　94　　年　　7 　　月　　28　　日
                  苗栗簡易庭法　官　曾明玉
以上正本係照原本作成。
如對本判決上訴，須於判決送達後20日內向本院提出上訴狀。
中　　華　　民　　國　　94　　年　　7 　　月　　28　　日
                        書記官　劉依緹
